【裁判字號】    92,易,923
【裁判日期】    920827
【裁判案由】    毒品危害防制條例
【裁判全文】
臺灣彰化地方法院刑事判決                          九十二年度易字第九二三號
    公  訴  人  臺灣彰化地方法院檢察署檢察官
    被      告  甲○○
右列被告因違反毒品危害防制條例案件，經檢察官提起公訴（九十二年度偵字第四三
九五號），本院判決如左：
        主  文
甲○○無罪。
        理  由
一、公訴意旨略以：被告甲○○於民國八十九年八月二十五日中午十二時許，在台中
    縣烏日鄉○○路○段六八一號一樓住處，非法持有第一級毒品海洛因一包（毛重
    ０．五公克），經警當場於上址查獲，並扣得前揭海洛因，因認被告甲○○涉有
    毒品危害防制例第十一條第一項之持有第一級毒品罪嫌云云。
二、按犯罪事實應依證據認定之，無證據不得推定其犯罪事實。又不能證明被告犯罪
    者，應諭知無罪之判決，刑事訴訟法第一百五十四條、第三百零一條第一項分別
    定有明文。又事實之認定，應憑證據，如未能發現相當證據，或證據不足以證明
    ，自不能以推測或擬制之方法，為裁判基礎（最高法院四十年台上字第八六號判
    例參照）。另按認定犯罪事實，所憑之證據，雖不以直接證據為限，間接證據亦
    包括在內，然無論直接或間接證據，其為訴訟上之證明，須於通常一般之人均不
    致於有所懷疑，而得確信其為真實之程度者，始得據之為有罪之認定，倘其證明
    尚未達到此一程度，而有合理性懷疑之存在時，即無從為有罪之認定，此亦有最
    高法院七十六年台上字第四九八六號判例可資參照。本件訊之被告甲○○堅決否
    認涉有持有第一級毒品犯行，並辯稱：該毒品本非伊所持有，後來在送鄭方良案
    件中，伊陳稱毒品係其所有，係因彼時在監，故胡亂一肩扛下，事實上，該毒品
    係伊同居女友之妹乙○○所持有等語。
三、經查：（一）被告經警逮捕後，於警局受訊，即堅稱扣案之毒品（含海洛因）非
    伊所有，（見八十九年八月二十五日警訊筆錄），而後於檢察官訊問時，亦否認
    之，（見偵查筆錄），是被告於本院審理中，否認該海洛因非伊所有，並非臨訟
    串詞。（二）被告於鄭方良涉有違反毒品危害防制條例案件受偵查時，出庭應訊
    固曾陳稱該海洛因係伊所有等語（見臺灣臺中地方法院檢察署九十一年他字第二
    一六一號卷），惟彼時，被告確係在監，故被告陳稱係因彼時在監，故一肩扛下
    等語，並非無據。而本院提訊被告同居女友之妹乙○○到庭，其明白結證稱：伊
    去找姐姐，當時亦攜帶海洛因及安非他命前往，伊當時未將此事告知被告等語，
    是扣案之海洛因應非被告所持有。再者，參之被告獲案時，其之尿水受檢驗，結
    果呈海洛因（嗎啡）陰性反應，有台中縣衛生局檢驗尿水報告書一紙在卷可稽，
    此益徵被告所陳無誤。因被告本身係一施用毒品者，若有持有毒品，焉不加以施
    用之理，故綜上所陳，被告所辯，尚可採信。故公訴人提起本件公訴，即屬誤會
    ，是本件自應為無罪之諭知，以期適法。
據上論斷，應依刑事訴訟法第三百零一條第一項，判決如主文。
本案經檢察官許嘉龍到庭執行職務。
中    華    民    國    九十二    年      八      月       二十七     日
                                臺灣彰化地方法院刑事第一庭
                                    法      官  洪  志  賢
右正本證明與原本無異。
如不服本判決，應於送達後十日內，向本院提出上訴狀。
                                    法院書記官  洪  年  慶
中    華    民    國    九十二    年      九      月 二         日


司法院資訊處製作；財團法人民間司法改革基金會備份。
